臺灣高等法院刑事判決　　　　　　　 99年度交上訴字第162號
上　訴　人　臺灣桃園地方法院檢察署檢察官
被　　　告　甘志揚
上列上訴人因被告業務過失傷害案件，不服臺灣桃園地方法院99
年度審交易字第178號，中華民國99年10月4日第一審判決（起訴
案號：臺灣桃園地方法院檢察署98年度偵字第22619號、99年度
偵字第9895號），提起上訴，本院判決如下：
    主  文
上訴駁回。
甘志揚緩刑貳年。
    事實及理由
一、本案經本院審理結果，認第一審以被告甘志揚犯刑法第284
    條第2項前段之業務過失傷害罪，判處有期徒刑3月，並諭知
    如易科罰金，以新臺幣（下同）1000元折算1日，核其認事
    用法及量刑均無不當，應予維持，並引用第一審判決書記載
    之事實、證據及理由（如附件）。
二、檢察官上訴意旨略以：被告造成被害人張興富受傷，犯後態
    度不佳，審理過程虛與委蛇假意欲與告訴人張曉晴達成和解
    ，然卻不願支付賠償金額，原審僅量處有期徒刑3月，量刑
    顯然過輕，未能體現刑法公平及具體妥當性，被害人之死亡
    與被告之過失犯行有相當因果關係，因與起訴犯行係法律上
    同一事實，亦請一併審酌等語。
三、惟按量刑之輕重，係屬事實審法院得依職權自由裁量之事項
    ，苟已斟酌刑法第57各款所列情狀，而未逾越法定刑度，不
    得遽指為違法。經查：原判決就被告犯罪情節，已在事實欄
    明白認定及於理由欄詳加論斷，並敘明審酌被告之素行、過
    失之情節、被害人所受之傷勢，尚未與被害人家屬達成和解
    等一切情狀，量處有期徒刑3 月，並諭知如易科罰金，以
    1000元折算1日，就刑罰裁量職權之行使，既未逾越法律所
    規定之範圍，亦無濫用權限之情形，自不得認其量刑有何不
    當。公訴人上訴意旨，指摘原判決量刑過輕，為無理由，應
    予駁回。至公訴人指被害人之死亡與被告之過失犯行有相當
    因果關係，認被告涉犯業務過失致人於死罪嫌部分，檢察官
    於起訴書已詳細敘明「本件除告訴人張曉晴到場自承被害人
    生前確有罹患心臟病、高血壓等疾病外，又本件被害人張興
    富之遺體經本署檢察官督同法醫師解剖，經送法務部法醫研
    究所鑑定結果，發現『被害人有肥厚、擴大型心肌病變、心
    冠狀動脈硬化、狹窄、右下肢蜂巢性組織炎併腸道血管栓塞
    壞死，最後因敗血性休克及心因性休克死亡。以死者因行走
    遭撞擊足背區撕裂傷，一般人尚能復元，但死者原患有心肌
    肥厚病變，因併發蜂巢性組織炎、血管栓塞、腸道壞死，最
    後之死因與車禍造成之右足撕裂傷併發蜂巢性組織炎等併發
    症相關，死亡方式仍為意外。惟死者因自身患有心臟疾病（
    含心肌肥大病症及冠狀動脈硬化），且車禍受傷後僅為撕裂
    傷，依醫學經驗法則，一般人同樣情況條件下應可痊癒，故
    車禍與死亡之相關性應較低』等情。是考量被害人原有受傷
    情節較輕，正常人在同樣客觀、情況下，實不易發生死亡結
    果，而認為被害人之死亡與其車禍受傷間無相當因果關係，
    其鑑定結果亦同此結論，有該所於99年2月10日，以法醫理
    字第0980006444號函檢附之鑑定書1份在卷可稽，足認被告
    之因過失而導致被害人受傷行為，應與被害人之嗣後死亡之
    結果間並無相當因果關係」等旨，原審依檢察官起訴法條判
    處被告業務過失傷害罪，並無違誤，附此敘明。
四、查被告未曾故意犯罪受有期徒刑以上刑之宣告，有本院被告
    前案紀錄表可佐，其於犯後坦承犯罪，且已與被害人家屬達
    成和解，賠償被害人家屬55萬元，有原審法院99年度訴字第
    1768號損害賠償事件和解筆錄影本1紙附卷可稽，且於本院
    100年3月24日審判期日當庭交付上開賠償金予告訴人，其經
    此科刑教訓，日後當知所警愓，本院認其所受上開刑之宣告
    ，以暫不執行為適當，依法諭知緩刑2年。
據上論斷，應依刑事訴訟法第368條、第373條，刑法第74條第1
項第1款，判決如主文。
本案經檢察官洪威華到庭執行職務。
中    華    民    國   100    年    4     月    21    日
                  刑事第五庭  審判長法  官  李英勇
                                    法  官  崔玲琦
                                    法  官  劉秉鑫
以上正本證明與原本無異。
檢察官如不服本判決，應於收受送達後10日內向本院提出上訴書
狀，其未敘述上訴之理由者並得於提起上訴後10日內向本院補提
理由書（均須按他造當事人之人數附繕本）「切勿逕送上級法院
」。
                                    書記官  蔡宜蓁
中    華    民    國   100    年    4     月    21    日